【裁判字號】    88,上易,2357
【裁判日期】    890111
【裁判案由】    竊盜
【裁判全文】
臺灣高等法院高雄分院刑事判決                  八十八年度上易字第二三五七號
    上  訴  人  台灣屏東地方法院檢察署檢察官
    被      告  甲○○
右上訴人因被告竊盜案件，不服臺灣屏東地方法院八十八年度易字第一一一號中華
民國八十八年八月二十七日第一審判決（起訴案號：臺灣屏東地方法院檢察署八十八
年度偵字第四九三三號：移送本院併案審理案號：臺灣台南地方法院檢察署八十八年
度偵字第一一四一八號），提起上訴，本院判決如左：
      主  文
原判決撤銷。
甲○○連續於夜間侵入住宅竊盜，處有期徒刑柒月。
      事  實
一、甲○○曾於民國七十八年間，因竊盜罪，經臺灣板橋地方法院判處有期徒刑一年
    確定，送監執行，於七十九年六月二十八日縮刑期滿執行完畢，已逾五年，猶不
    知警惕。復基於概括之犯意，意圖為自己不法之所有，連續於（一）民國八十八
    年七月十一日夜間四時十分許，侵入屏東縣內埔鄉○○村○○路九十一號丙○○
    、羅圓妹夫婦住宅內，竊取羅圓妹置放在浴室內之內衣、內褲各一件，得手後欲
    離開時，為丙○○發現而當場逮捕並報警究辦；（二）八十八年九月十一日十三
    時許，在台南縣麻豆鎮○○○路二六二巷十一號，竊取曬衣架上乙○○之妻之女
    用內衣一件，得手後，為乙○○發覺，報警查獲。
二、案經屏東縣警察局內埔分局報告臺灣屏東地方法院檢察署檢察官偵查起訴，暨台
    南縣警察局麻豆分局報告臺灣屏東地方法院檢察署檢察官移送本院併案審理。
      理  由
一、右開事實，業據被告甲○○於警訊、偵查中、原審及本院審理時坦承不諱，核與
    證人丙○○、乙○○於警訊所述失竊情節相符，且有被告竊取之羅圓妹內衣、內
    褲各一件、竊取錦池之妻之女用內衣一件，已由羅圓妹、乙○○領回之贓物領據
    二紙附卷可稽，事證明確，被告犯行可以認定。
二、核被告甲○○如事實欄（一）之所為，係犯刑法第三百二十一條第一項第一款之
    於夜間侵入住宅竊盜罪；其如事實欄（二）之行為，則犯刑法第三百二十條第一
    項之普通竊盜罪。被告所為上開二次竊盜犯行，手法相同，觸犯構成要件相同之
    竊盜罪名，僅加重條件有別，顯係基於概括之犯意反覆為之，為連續犯，應依刑
    節較重之於夜間侵入住宅竊盜一罪論，並加重其刑。故本件公訴人雖未就被告如
    事實欄（二）之竊盜犯行起訴，惟被告如事實欄（二）之竊盜犯行，與經公訴人
    起訴之被告如事實欄（一）之竊盜犯行，既有連續犯之裁判上一罪關係，即為起
    訴效力所及，本院自應併予審理，附此說明。
三、原審予被告論罪科刑，固非無見，惟原審未及就被告如事實欄（二）之竊盜犯行
    ，併予審理，自有未洽。檢察官上訴意旨指摘原審未及併予審理被告所犯如事實
    欄（二）之犯行，為有理由，自應由本院將原判決予以撤銷改判。爰審酌被告前
    有如事實欄所載之竊盜前科（有本院被告全國前案紀錄表在卷足憑），素行非佳
    ，惟所竊取之女用內衣、內褲，價值非鉅，且於犯罪後均坦承犯行，態度良好等
    一切情狀，量處如主文第二項所示之刑。
四、據上論斷，應依刑事訴訟法第三百六十九條第一項前段、第三百六十四條、第二
    百九十九條第一項前段，刑法第五十六條、第三百二十一條第一項第一款，判決
    如主文。
本案經檢察官羅正平到庭執行職務。
中    華    民    國     八十九     年       一       月       十一     日
                              臺灣高等法院高雄分院刑事第三庭
    審判長法官  莊秋桃
                                        法官  謝宏宗
                                        法官  陳中和
右正本證明與原本無異。
不得上訴。
                                      書記官  劉博文
中    華    民    國     八十九     年       一       月      十三      日
附錄：本判決論罪科刑法條：
刑法第三百二十一條第一項：
犯竊盜罪而有左列情形之一者，處六月以上五年以下有期徒刑：
一、於夜間侵入住宅或有人居住之建築物、船艦，或隱匿其內而犯之者。
                                                                        Ａ


司法院資訊處製作；財團法人民間司法改革基金會備份。
